臺灣臺中地方法院刑事判決　　　　　　　　　　　　九十一年度交訴字第一七七號
　　公　訴　人　臺灣台中地方法院檢察署檢察官
　　被　　　告　乙○○
右列被告因公共危險等案件，經檢察官提起公訴 (九十一年度偵字第一八○○二號)
本院判決如左：
    主  文
乙○○駕駛動力交通工具肇事，致人受傷而逃逸，處有期徒刑陸月。如易科罰金以參
佰元折算壹日。緩刑貳年。
被訴過失傷害部分，公訴不受理。
    事  實
一、乙○○於民國九十一年七月二十九日上午八時許，駕駛車牌號碼Ｘ５─八七
    號自小客車，沿臺中市○○路由西往東方向行駛，途經大雅路與太原路口時，應
    注意車輛行駛時，駕駛人應注意車前狀況，隨時採取必要之安全措施及汽車行駛
    至交岔路口，左轉彎時，應行至交岔路口中心處左轉。而依當時情形，又無不能
    注意之情事，竟疏於注意及此，於通過上開交岔路口時，未行至交岔路口中心處
    即貿然左轉太原路，擦撞同時左轉之甲○騎乘之車牌號碼ＨＫ５─二五三號機車
    ，致甲○人車倒地後，身體受有多處擦挫傷之傷害（傷害部分於審理中撤回告訴
    ）。詎乙○○見甲○受傷後並未下車救助或報警處理，另行起意駕車逃逸現場，
    經員警向現場民眾查訪，始循線查知上情。
二、案經甲○告訴由臺中市警察局第二分局報告檢察官偵查起訴。
    理  由
甲、有罪部分：
一、訊據被告乙○○固對其於右揭時、地駕車肇事，並致告訴人甲○受傷等情坦承不
    諱，惟矢口否認有何肇事逃逸犯行，辯稱：伊當時關閉車窗聽音響，並不知道發
    生車禍，所以才離開並非要逃逸云云。經查：右揭肇事致人受傷而逃逸之犯罪事
    實，業據告訴人甲○指訴甚詳，並有道路交通事故調查報告表及私立中國醫學院
    附設醫院診斷證明書各一份附卷可稽。且被告駕駛之車牌號碼Ｘ５─八七號
    自小客車，因本件車禍致該自小客車右後車門的刮損，並造成車門輕微凹陷一情
    ，已據被告供述在卷，並有車損照片四張附卷足憑；而告訴人亦陳稱：被告是從
    我後面側邊撞過來的，所以我沒有看到哪一部位，我倒地之後發生巨大的聲響，
    而且向右邊滑行了一大段距離，被告不可能不知道發生車禍等語。再徵之卷附之
    道路交通事故調查報告表，告訴人騎乘之機車遭撞擊後造成六‧二公尺之刮地痕
    ，足證當時倒地應發生巨大聲響，故被告所辯顯係卸責之詞，不足採信。按汽車
    駕駛人駕駛汽車肇事致人受傷或死亡，應即採取救護或其他必要措施，並向警察
    機關報告，不得駛離或逃逸，道路交通管理處罰條例第六十二條定有明文。本件
    被告駕駛車輛撞擊被害人致其人車倒地，且對告訴人當場受有傷害已有認識，其
    竟未採取救護或其他必要措施，並向警察機關報告，即竟行駕車離去嗣經警循線
    查獲，其肇事逃逸已甚灼然。是被告肇事逃逸之犯行，堪以認定。
二、核被告所為係犯刑法第一百八十五條之四之肇事逃逸罪。爰審酌被告肇事後更棄
    被害人於不顧，其罪行甚重，惟念其犯罪後業與被害人達成和解，告訴人表示不
    願追究，取得被害人諒解，犯罪後態度尚稱良好等一切情狀，從輕量處如主文所
    示之刑，並諭知易科罰金之折算標準。又查被告前未曾受有期徒刑以上刑之宣告
    ，有台灣台中地方法院檢察署刑案資料查註紀錄表在卷可按。被告因一時失慮致
    犯本罪，其經此教訓，當知謹慎而無再犯之虞，本院認所宣告之刑，以暫不執行
    為宜，爰併宣告緩刑，以勵自新。
乙、不受理部分：
一、公訴意旨另以：被告於右揭時地駕駛車號Ｘ５─八七號自小客車，沿臺中市
    ○○路由西往東方向行駛，途經大雅路與太原路口時，應注意車輛行駛時，駕駛
    人應注意車前狀況，隨時採取必要之安全措施及汽車行駛至交岔路口，左轉彎時
    ，應行至交岔路口中心處左轉。而依當時情形，又無不能注意之情事，竟疏於注
    意及此，於通過上開交岔路口時，未行至交岔路口中心處即貿然左轉太原路，擦
    撞同時左轉之甲○騎乘之車牌號碼ＨＫ５─二五三號機車，致甲○人車倒地後，
    身體受有多處擦挫傷之傷害，因認被告犯有刑法第二百八十四條第一項前段之過
    失傷害罪等語。
二、按告訴乃論之罪，其告訴人於第一審辯終結前，得撤回其告訴；又告訴經撤回者
    ，應諭知不受理之判決，刑事訴訟法第二百三十八條第一項、第三百零三條第三
    款分別定有明文。經查本件被告上開犯行經檢察官以刑法第二百八十四條第一項
    前段之過失傷害罪提起公訴，依同法第二百八十七條前段規定係屬告訴乃論之罪
    ，茲據告訴人甲○於辯論終結前撤回其告訴，有審判筆錄在卷可稽，依前開規定
    ，爰不經言詞辯論逕行諭知不受理之判決。
丙、據上論斷，應依刑事訴訟法第二百九十九條第一項前段、第三百零三條第三款、
    第三百零七條、刑法第一百八十五條之四、第四十一條第一項、第七十四條第一
    款、罰金罰鍰提高標準條例第二條，判決如主文。
中      華      民      國    九十一    年     十一     月    二十六    日
                                    臺灣臺中地方法院交通法庭
                                        法  官    許  金  樹
右正本證明與原本無異。
如不服本判決，應於判決送達後十日內向本院提出上訴狀( 應附繕本 )，上訴於臺灣
高等法院臺中分院。
                                        書記官
中      華      民      國    九十一    年     十一     月    二十六    日
刑法第一百八十五條之四：
中華民國刑法第一百八十五條之四
駕駛動力交通工具肇事，致人死傷而逃逸者，處六月以上五年以下有期徒刑。
